【裁判字號】    99,交上易,306
【裁判日期】    990526
【裁判案由】    公共危險
【裁判全文】
臺灣高等法院臺南分院刑事判決       99年度交上易字第306號
上  訴  人
即  被  告  甲○○
上列上訴人因違反公共危險案件，不服臺灣雲林地方法院99年度
交易字第18號中華民國99年3月10日第一審判決（起訴案號：臺
灣雲林地方法院檢察署98年度偵字第6140號），提起上訴，本院
判決如下：
    主  文
上訴駁回。
    理  由
一、按刑事訴訟法第361條、第367條規定，不服地方法院之第一
    審判決而提起上訴者，應提出上訴書狀，並敘述具體理由，
    為上訴必備之程式；其所提出之書狀未敘述上訴理由，或僅
    曾以言詞陳述上訴理由者，均應於上訴期間屆滿後20日內補
    提理由書於第一審法院。第一審法院經形式審查，認逾期未
    補提上訴理由者，應定期間先命補正；逾期未補正者，為上
    訴不合法律上之程式，應以裁定駁回。倘已提出上訴理由，
    但所提非屬具體理由者，則由第二審法院以上訴不合法律上
    之程式，判決駁回。而所謂具體理由，必係依據卷內既有訴
    訟資料或提出新事證，指摘或表明第一審判決有何採證認事
    、用法或量刑等足以影響判決本旨之不當或違法，而構成應
    予撤銷之具體事由，始克當之（例如：依憑證據法則具體指
    出所採證據何以不具證據能力，或依憑卷證資料，明確指出
    所為證據證明力之判斷如何違背經驗、論理法則）；倘僅泛
    言原判決認定事實錯誤、違背法令、量刑失之過重或輕縱，
    而未依上揭意旨指出具體事由，或形式上雖已指出具體事由
    ，然該事由縱使屬實，亦不足以認為原判決有何不當或違法
    者（例如：對不具有調查必要性之證據，法院未依聲請調查
    亦未說明理由，或援用證據不當，但除去該證據仍應為同一
    事實之認定），俾與第二審上訴制度在請求第二審法院撤銷
    、變更第一審不當或違法之判決，以實現個案救濟之立法目
    的相契合，並節制濫行上訴（最高法院97年度台上字第892
    號判決參照）。
二、上訴人即被告上訴意旨略以：家中雙親已由被告照顧多年，
    父親已高齡九十三歲且已開刀二次，母親之脊椎跟腳亦因開
    刀，手術後行動均需依靠輪椅、拐杖，若因上訴人繳不出罰
    金而入監服刑，則家中雙親無人照顧，且上訴人即被告確繳
    不出罰金，請求法院准予酌量減輕罰金，或易服勞動役等語
    。
三、經查：量刑之輕重，係屬事實審法院得依職權自由裁量之事
    項，苟於量刑時，已依行為人之責任為基礎，並斟酌刑法第
    57條各款所指情狀，而未逾越法定範圍，又未濫用其職權，
    即不得遽指為違法。本件上訴理由略謂請求從輕量刑等情，
    惟查本件原審已於判決理由欄四、中敘明：「三、本院審酌
    ：被告犯後坦承犯行，態度尚稱良好。被告前已有3次酒醉
    駕車紀錄，但第1次所犯距今已約有4年之久，且獲判緩刑，
    第2次酒醉駕車獲判拘役，被告入監服刑亦因是緩刑撤銷之
    故，就此部分觀察，若一下子調高被告刑度至不得易科罰金
    之刑，顯得跳躍而過重。被告於本案酒精濃度測定值相當之
    高，又因酒醉駕車摔入水溝，犯罪情節不輕，然其騎機車摔
    入水溝致受有右腸骨閉鎖性骨折（有診斷證明書在卷可參）
    ，信已受有部分教訓。被告患有酒癮，曾至斗六市靜萱療養
    院戒酒，亦至臺大醫院雲林分院服藥戒癮，日後恐有又酗酒
    而酒醉駕車之情形，被告雖無財產，且無工作，但有必要調
    高被告易科罰金之折算標準，以繳納易科之罰金壓力促使被
    告心存警惕（否則入監服刑），戒除酒醉駕車之惡習，及其
    他一切情狀，量處如主文所示之刑，並諭知易科罰金之折算
    標準。」等語綦詳，因而量處被告有期徒刑六月，足見原審
    已詳載其量刑之依據，並在適法範圍內為科刑之裁量。次查
    ，刑法第一百八十五條之三之罪之法定刑為「一年以下有期
    徒刑、拘役或科或併科15萬元以下之罰金」，從而原判決量
    處上開徒刑，亦無量刑過重而違反比例原則之情事。是原審
    就被告該當上開之罪，並量處上開之刑，已詳予審酌，並於
    理由欄中敘明綦詳，原審就刑罰裁量職權之行使，既未逾越
    法律所規定之範圍，亦無濫用權限之情形，自不得認其量刑
    有何不當。末按是否依刑法第41條第2項准予易服社會勞動
    乃判決確定後檢察官指揮執行之權限，尚非法院所得代為諭
    知。綜上，上訴人之上訴意旨，要係就原審量刑之裁量反覆
    爭執，不能認為已經依據卷內既有訴訟資料或提出新事證，
    指摘或表明第一審判決有何採證認事、用法或量刑等足以影
    響判決本旨之不當或違法，自難謂係具體理由，依首揭說明
    ，本件上訴並無具體理由而不合法定程式，應以判決駁回，
    並不經言詞辯論為之。
四、據上論斷，應依刑事訴訟法第367條前段、第372條，判決如
    主文。
中    華    民    國    99    年    5     月    26    日
                  刑事第四庭    審判長法  官  吳志誠
                                      法  官  彭喜有
                                      法  官  羅心芳
以上正本證明與原本無異。
不得上訴。
                                      書記官  蔡振豐
中    華    民    國    99    年    5     月    26    日

司法院資訊處製作；財團法人民間司法改革基金會備份。
